臺灣高雄地方法院民事裁定
111年度消債聲免字第41號
聲  請  人  張芯瑜
0000000000000000

0000000000000000

代  理  人  吳武軒律師
相  對  人  
即債權人    國泰世華商業銀行股份有限公司
0000000000000000

法定代理人  郭明鑑  
0000000000000000

0000000000000000

相  對  人  
即債權人    臺灣中小企業銀行股份有限公司
0000000000000000

法定代理人  林謙浩  
0000000000000000

0000000000000000

相  對  人  
即債權人    台中商業銀行股份有限公司
0000000000000000

法定代理人  王貴鋒  
0000000000000000

0000000000000000

相  對  人  
即債權人    聯邦商業銀行股份有限公司
0000000000000000

0000000000000000

法定代理人  林鴻聯  
代  理  人  黃心漪  
相  對  人  
即債權人    中國信託商業銀行股份有限公司
0000000000000000

0000000000000000

法定代理人  利明献  
0000000000000000

0000000000000000

相  對  人  
即債權人    元大國際資產管理股份有限公司
0000000000000000

法定代理人  宋耀明  
代  理  人  唐曉雯  
上列聲請人即債務人因消費者債務清理事件聲請免責，本院裁定
如下：
    主  文
聲請人張芯瑜應予免責。
    理  由
一、聲請意旨略以：聲請人前因消費者債務清理條例(下稱消債
    條例)案件，經本院於民國108年3月5日以107年度消債職聲
    免字第181號裁定不免責確定；其後聲請人依本院107年度司
    執消債清字第30號債權表所列債權比率還款（如附表所示）
    ，已符合消債條例第141條規定，爰依消債條例第133條、第
    141條之規定，聲請免責等語。
二、按債務人因消債條例第133條之情形，受不免責之裁定確定
    後，繼續清償達該條規定之數額，且各普通債權人受償額均
    達其應受分配額時，得聲請法院裁定免責。
三、經查：
  ㈠聲請人前經本院以106年度消債更字第326號裁定自106年10月
    19日起開始更生程序，復以107年度消債清字第24號裁定自1
    07年3月12日下午4時起開始清算程序，再以107年度司執消
    債清字第30號裁定清算程序終止，普通債權人未受分配，於
    108年3月5日以107年度消債職聲免字第181號（下稱第181號
    裁定）裁定不免責確定等情，經本院依職權調取前開案卷核
    閱屬實，此部分事實，應堪認定。
  ㈡第181號裁定係認聲請人於聲請清算前2年間可處分所得總額
    扣除個人必要生活費用總額後之餘額為314,856元，經核並
    無適用法規顯有錯誤，亦無漏未斟酌之重要證物，復無發現
    未經斟酌之新事證，足以影響最低清償額度之認定，應可援
    用。又普通債權人於清算程序中未受分配，聲請人主張其已
    按各普通債權人之比例償還，核與各債權人陳報還款金額相
    符，有匯款及還款資料、債權人陳報狀、聲請人陳報狀附卷
    可參（見院卷第10至26、36至48、53至57頁）。依前揭規定
    ，聲請人繼續清償達消債條例第133 條規定數額，且各普通
    債權人受償額均達其應受分配額時，其聲請免責，自應准許
    。
四、據上論結，聲請人之聲請為有理由，依消債條例第133條、
    第141條第1項，裁定如主文。
中　　華　　民　　國　　111 　年　　9 　　月　　27　　日
　              　民事庭　　  法　官  陳美芳
上為正本係照原本作成。
如不服本裁定，應於裁定送達後10日內，以書狀向本院提出抗告
，並繳納抗告費新臺幣1千元。
中　　華　　民　　國　　111 　年　　9 　　月　　27　　日
　　                          書記官  胡美儀